# 无偿划拨的股权可以公允价值评估入账吗？

提问人：审计 小达人 时间：2021-04-07 10:45:14
无偿划拨的股权可以公允价值评估入账吗？什么情况下股权可以以公允价值入账？

回答人：chenyiwei
一般较为少见。但如果划入的股权投资是金融资产，则基于金融资产初始计量应依据其公允价值的规定，应按其于划入日的公允价值作为其初始计量金额。

提问人：33shan 时间：2021-11-08 10:09:00
陈版主
关于政府无偿划拨咨询个业务问题：
1 、对政府无偿划拨的股权有重大影响，是按被划入企业基准日账面净资产份额或划出企业账面成本入账， 1 ）入账后是否需要对初始成本进行调整，按划入时点被划入企业可辨认净资产公允价值与上述账面价值差异做也应调整
2 ）若调整了，确认了营业外收入，是否还满足特殊税务重组的规定
2 、若不具有重大影响，按金融工具准则核算
1 ）初始确认是否按照公允价值入账，若按公允价值入账是否和账面成本入账规定有悖；
2 ）后续调整为公允价值计量，是否存在不满足特殊税务重组的规定，转入方确认了损益
麻烦陈版主指导下，谢谢~

回答人：chenyiwei
1 、金融资产模式下，初始确认按划入日公允价值，同时按该金额贷记资本公积。后续公允价值变动正常计入损益或者其他综合收益。

回答人：chenyiwei
1 、按被划入企业基准日账面净资产份额或划出企业账面成本入账； 2 、实务中不再按划入时点被划入企业可辨认净资产公允价值与上述账面价值差异进行调整。